臺灣新北地方法院民事裁定
111年度消債清字第192號
聲  請  人  黃誼翎  

上列當事人因消費者債務清理事件聲請清算，本院裁定如下：
    主  文
聲請人應於本裁定送達後二十日內補正如附件所示事項。
    理  由
一、按聲請更生或清算不合程式或不備其他要件者，法院應以裁
    定駁回之，但其情形可以補正者，法院應定期間先命補正，
    消費者債務清理條例第8條定有明文。
二、本件聲請人具狀聲請清算，有如附件所示事項應予補正，爰
    定期命補正，如逾期未補正，則駁回其聲請。
三、依消費者債務清理條例第8條但書，裁定如主文。
中　　華　　民　　國　　111 　年　　10　　月　　13　　日
                  民事第二庭  法　官　宋泓璟
以上正本係照原本做成。
本裁定不得抗告。
中　　華　　民　　國　　111 　年　　10　　月　　13　　日
                              書記官  鄧筱芸
附  件：
一、請補繳本件聲請費新臺幣(下同)1,000元，及預納郵務送達
    費3,570元（依聲請人陳報之債權人6人，連同聲請人，合計
    7人，暫以每人10份，每份51元計算：7×10×51元＝3,570元）
    ；並指定倘預納費用須退費時，退款之帳戶（限聲請人個人
    帳戶，並提供存摺封面影本）。
二、聲請人應詳實說明債務發生原因、為何積欠債務，及具體釋
    明債務有何不能清償或不能清償之虞之情事，並請提出相關
    文件以資說明。又聲請人除已陳報之債權人外，有無其他民
    間債權人存在？若有，積欠之債務為何？請聲請人確認所有
    債權人及債權數額後，重行製作債權人清冊到院，並提出除
    已陳報之債權人外之借貸證明文件（例如借貸契約等）、聯
    絡電話、地址，及相關還款證明資料。如重新製作債權人清
    冊之債權人大於前項所陳報之6人，請按照超過之債權人人
    數，以每人10份，每份51元預納郵務送達費。
三、聲請人於聲請本件清算前2年（即109年9月12日）起迄今，
    期間如有財產變動狀況（含不動產、動產），應詳述其原因
    情事【即就上開財產之有償、無償（原始或繼受）取得、移
    轉予他人、變更或設定負擔等事實或法律行為致生權利得、
    喪、變更之情形】，據實向法院陳報，並附相關證明（倘該
    段期間曾經取得或喪失不動產所有權，應詳為標明不動產之
    地號、建號）。
四、請補正說明聲請人是否於聲請清算前5年內（即111年9月12
    日回溯5年內）從事國內外股票、期貨、基金或其他金融商
    品之投資交易？若有，請提出上開投資交易明細及證明文件
    （可向臺灣集中保管結算所股份有限公司申請查詢）。
五、請說明聲請清算前5年內是否曾擔任公司之負責人（依公司
    法第8條規定，負責人包含執行業務股東、董事、經理人、
    清算人、發起人、監察人、檢查人、重整人、重整監督人）
    。倘聲請人於此期間曾擔任公司負責人，請說明聲請人擔任
    公司負責人此期間每月平均實際營業額為多少？並應一併提
    出該營利事業單位之營業人銷售額與稅額申報書、營業稅申
    報書或相關證明文件到院供參。
六、請補正說明聲請人「聲請清算前2年（即109年9月12日起至1
    11年9月11日）」及「聲請清算時迄今」之財產及收入狀況
    說明書，表明下列事項並提出證明文件（請分別製作聲請前
    2年及聲請後迄今之財產收入狀況說明書）：
  ㈠財產目錄：土地、建築最新登記謄本（含他項權利部）、動
    產（含名稱、種類、數量）、存摺【聲請人於各金融機構之
    全部存摺及證券集保存摺之「完整全部內頁」影本（須附銀
    行名稱及帳號、完整內頁資料並補登至本裁定送達日之後）
    】、股票（含公司、營利事業統一編號、主營業所所在地）
    ，基金、外幣、保險單、事業投資或其他資產在內之所有財
    產，並其性質及所在地；如財產設定擔保債權、優先權或其
    他負擔，應一併表明（如抵押權、質權等），並提出該等權
    利之設定契約書。
  ㈡收入數額：薪資【請提出自109年9月份至迄今於新北市政府
    環境保護局之每月薪資袋或薪資明細單（含本俸、佣金、獎
    金、津貼等）、在職證明書、薪資入帳存摺封面及內頁等證
    明文件】、年金、保險給付、租金收入、退休金或退休計畫
    收支款、各類政府補助金、買賣股票及基金或外幣等相關投
    資之所得、分居或離婚贍養費或其他收入款項在內之所有收
    入款項，並陳報聲請人有無於何公司行號兼職及每月兼職收
    入與證明文件。若為打零工或現金領取方式者，應提出薪資
    袋及雇主出具之員工在職薪資證明書、雇主聯絡電話（應詳
    列來源製成清楚之表冊，勿僅提出國稅局綜合所得稅各類所
    得資料清單代替）。如有長期或某段期間內無從事固定正職
    工作或無收入之情形，亦請陳報起迄時間及說明詳細原因為
    何。
  ㈢必要支出數額：請聲請人再確認聲請清算前2年及聲請本件清
    算時迄今之個人必要生活支出，是否仍以新北市公告最低生
    活費用1.2倍之標準計算？請注意消費者債務清理條例第64
    條之2各項規定與立法理由後，再為陳報。又倘聲請人選擇
    不依上開規定為最低生活費之陳報，即應釋明及詳列「聲請
    清算前2年」及「目前」每月必要支出總額、具體項目、各
    項支出之金額及說明其必要性，並列表成冊（勿僅以概括方
    式陳報），暨提出相關單據（如發票、收據、繳費證明、轉
    帳存摺內頁等）；又消費者債務清理條例施行細則第21之1
    條第1項已列舉債務人必要支出之項目，故逾此範圍之支出
    ，請聲請人特別說明其得列為必要生活費用之原因並證明其
    必要性，否則本院無從可證為聲請人之必要支出項目，自不
    得列入計算必要生活費用數額。
七、請說明聲請人之家庭親屬狀況，並製作親屬系統表，有無依
    法應受聲請人扶養之人？如有，請說明人數及其姓名？與聲
    請人關係？並提出親屬系統圖表與其等「最新」之戶籍謄本
    （記事欄不得省略）及聯絡方式（電話、地址或其他可為郵
    務送達之地址、送達代收人等）。倘有受扶養之人，則請補
    正說明聲請人及受其扶養人等親屬有無領取社福補助津貼，
    如租屋津貼補助、低收入戶補助、老年津貼、國民年金、育
    兒津貼、身心障礙補助等？如有，每月可請領之金額為何？
    請提出相關證明文件或領取明細，例如存摺封面暨內頁等據
    實向法院陳報。此外，聲請人自聲請清算前2年至今，有無
    接受家屬扶養或親友資助必要生活支出費用？如有，請敘明
    詳細情形（每月或每週或不定時、每期金額多寡等），並提
    出該名家屬或親友之聯絡方式（姓名、住址、電話）、聲請
    人接受資助之相關證明文件等據實向法院陳報。
八、請陳報說明聲請人目前於日常生活或工作上所使用之交通工
    具為何？如係自有之汽、機車，請提出汽、機車行照影本，
    並說明上開車輛之現值為何？如已報廢，亦請一併提出相關
    釋明文件。
九、請補正說明聲請人於聲請本件清算前2年迄今，有無遭第三
    人聲請強制執行扣薪？或聲請人名下財產有無涉訟或經扣押
    在案？如有，請陳報先前或目前繫屬中之訴訟或強制執行程
    序，暨其繫屬法院、案號、股別及執行名義。
【請聲請人務必依上開補正事項所示順序提出證明文件。另請聲
請人向本院陳報之資料及任何陳述，切勿使用任何不確定之字樣
。並請「詳細閱讀」後，逐一「誠實」補正，切勿缺漏，並請盡
力「一次」即補正齊全。聲請人如有需要法律上專業協助，得向
財團法人法律扶助基金會新北分會（地址：新北市○○區○○路○段0
0號5樓）請求，經該基金會審查通過後，指派律師為法律上協助
。】